---
title: "APPS SUDOESTE"
author: "NEEDS"
date: "05/2020"
output: 
  html_document:
     
    includes:
      after_body: footer.html
    keep_md: True
    toc: True
    toc_float:
      collapsed: false
      smooth_scroll: false
editor_options: 
  chunk_output_type: console
---

```{r, echo=FALSE}
inline_hook <- function(x) {
  if (is.numeric(x)) {
    format(x, digits = 2)
  } else x
}
knitr::knit_hooks$set(inline = inline_hook)
```


```{r, "instala os pacotes", echo=FALSE}
list.of.packages <- c("rgdal", "raster", "rgeos", "sf")

new.packages <- list.of.packages[!(list.of.packages %in% installed.packages()[,"Package"])]
if(length(new.packages)) 

install.packages(new.packages)
```

```{r, "executa os pacotes", message=FALSE, warning=FALSE, echo=FALSE}
require(raster)
require(rgdal)
require(rgeos)
#library(udunits2) Em alguns casos é necessário carregar este pacote manualmente
require(sf)
```

Esse code chunk vai sair, pq as funções foram transformadas em funções independentes.
```{r, "Funções", echo=FALSE, eval=FALSE}
####Recorta e cria a área que precisa ser recuperada em micro propriedades

makeUniform<-function(SPDF){
  pref<-substitute(SPDF)  #just putting the file name in front.
  newSPDF<-spChFIDs(SPDF,as.character(paste(pref,rownames(as(SPDF,"data.frame")),sep="_")))
  return(newSPDF)
}

makeUniformID<-function(SPDF){
  pref<-substitute(SPDF)  #just putting the file name in front.
  newSPDF<-spChFIDs(SPDF,as.character(paste(pref,sapply(slot(SPDF, "polygons"), function(x) slot(x, "ID")),sep="_")))
  return(newSPDF)
}

#dissolve os poligonos intersectados
mergePoli<-function(buff){
  
  gt <- gIntersects(buff, byid = TRUE, returnDense = FALSE)
  ut <- unique(gt)
  nth <- 1:length(ut)
  buff$n <- 1:nrow(buff)
  buff$nth <- NA
  for(i in 1:length(ut)){
    x <- ut[[i]]
    buff$nth[x] <- i
  }
  buffdis <- gUnaryUnion(buff, buff$nth)
  return(buffdis)
}

areaRestaurar<-function(a.cons){
  a.cons<-a.cons[a.cons@data$CLASSE_USO!="formação florestal" & 
                    a.cons@data$CLASSE_USO!="formação não florestal",]

  a.cons.merge<-mergePoli(a.cons)

  a.cons.area<-gArea(a.cons.merge)/10000
  return(a.cons.area)
}

areaVegetacao<-function(a.veg){
  a.veg<-a.veg[a.veg@data$CLASSE_USO=="formação florestal" | 
                    a.veg@data$CLASSE_USO=="formação não florestal",]

  a.veg.merge<-mergePoli(a.veg)

  a.veg.area<-gArea(a.veg.merge)/10000
  return(a.veg.area)
}
#função para correção do erro de topologia após a criação e recorte do buffers.
setPrecision<-function(sp){
  sp_sf<-as(sp, "sf")
  sp_sf_cast<-st_cast(sp_sf,"POLYGON")
  
  sp_sf_precision<-sp_sf_cast %>% st_set_precision(100) %>% st_make_valid()
  sf_colect_poly<-st_collection_extract(sp_sf_precision, "POLYGON")
  
  #sp_exploded<-as(sf_colect_poly,"Spatial") #caso seja um SPDF
  sp_exploded<-as_Spatial(sf_colect_poly$geom) #caso o objeto a ser corrigido seja um SP
  return(sp_exploded)
}
```

Carrega os mapas necessários #No pacote criar uma função para baixar do site da FBDS

Dah com problema no sistema de coordenadas geograficas, e isso pode ser problema.
```{r, "carrega os mapas", echo=FALSE, message=FALSE, warning=FALSE, results='hide'}

######carrega os mapas necessários, trocar pelos mapas corretos para cada município
mapa_CAR<-readOGR(dsn="./data_use",
                  layer="ALL_CAR", use_iconv=TRUE, encoding="UTF-8")
mapa_MDA<-readOGR(dsn="./data/FBDS_Hidrografia",
                  layer="SP_3522307_MASSAS_DAGUA", use_iconv=TRUE,encoding="UTF-8")
mapa_NAS<-readOGR(dsn="./data/FBDS_Hidrografia",
                  layer="SP_3522307_NASCENTES", use_iconv=TRUE, encoding="UTF-8")
mapa_RMS<-readOGR(dsn="./data/FBDS_Hidrografia",
                  layer="SP_3522307_RIOS_SIMPLES", use_iconv=TRUE, encoding="UTF-8")
mapa_RMD<-readOGR(dsn="./data/FBDS_Hidrografia",
                  layer="SP_3522307_RIOS_DUPLOS", use_iconv=TRUE, encoding="UTF-8")
mapa_USO<-readOGR(dsn="./data/FBDS_APP_USO_Municipios",
                  layer="SP_3522307_USO", use_iconv=TRUE, encoding="UTF-8")
mapa_MUN<-readOGR(dsn="./data/LIMITE_MUN_JUNTOS",
                  layer="muni_ALPA", use_iconv=TRUE, encoding="UTF-8")

```


Transforma o sistema de coordenadas 

Tah com problema no Sistema de coordenadas, precisa corrigir. 
```{r, echo=FALSE, message=FALSE, warning=FALSE, results='hide'}
  #reprojetar os obj para a mesma projeção (trocar para a mais adequada)
#+proj=utm +zone=22 +south +ellps=GRS80 +towgs84=0,0,0,0,0,0,0 +units=m +no_defs
    mapa_CAR <- spTransform(mapa_CAR, CRS("+init=epsg:31982"))
    mapa_USO <- spTransform(mapa_USO, CRS("+init=epsg:31982"))
    mapa_RMD <- spTransform(mapa_RMD, CRS("+init=epsg:31982"))
    mapa_RMS <- spTransform(mapa_RMS, CRS("+init=epsg:31982"))
    mapa_MDA <- spTransform(mapa_MDA, CRS("+init=epsg:31982"))
    mapa_NAS <- spTransform(mapa_NAS, CRS("+init=epsg:31982"))
    mapa_GEO <- spTransform(mapa_GEO, CRS("+init=epsg:31982"))
    mapa_MUN <- spTransform(mapa_MUN, CRS("+init=epsg:31982"))
```

Seleciona massas d'água maiores do que 1 ha para gerar APP
```{r, echo=FALSE}
#Seleciona as massas d'água maiores que 1ha
mapa_MDA<-mapa_MDA[mapa_MDA@data$AREA_HA > 1,]
mapa_MDA<-gBuffer(mapa_MDA, byid=TRUE, width=0)
```


Isso deve ser pra acertar os poligonos do uso
```{r}
mapa_USO<-gBuffer(mapa_USO, byid=TRUE, width=0)
```

Isso aqui deve ser pra acertar as APPs de nascentes, só que só as de restauração é que são 15m se não me engano, as que estao protegidas continuam 50m, verificar.
```{r, "APP de nascentes"}
#Nascente é 15m de app para todas as propriedades
nas_b<-gBuffer(mapa_NAS, byid=TRUE, width = 15)
```

Junta todas as hidrografias
```{r, "Junta hidros"}
mapa_hidro_pol<-gUnion(mapa_MDA, mapa_RMD)
#mapa_hidro_pol<-mapa_MDA
mapa_hidro<-gUnion(mapa_hidro_pol, mapa_RMS)
```

Não entendi o codigo abaixo, mas tenho uma vaga ideia do que ela deva estar fazendo.
```{r}
mapa_MUN[is.na(mapa_MUN@data$NOME_MUNI)]<-"Óleo"#essa linha é especifica para os dados do Alto Paranapanema.
limite_mun<-mapa_MUN[mapa_MUN@data$NOME_MUN == "Itapetininga",] #Esta linha se refere ao limite do município.
mapa_hidro<-gIntersection(mapa_hidro, limite_mun)#restringe os corpos d'água dentro dos municipios (houve casos que a hidrográfia da FBDS extrapolava os limites do município)
mapa_CAR<-gIntersection(mapa_CAR, limite_mun)#No caso do Alto Paranapanema, todos os CARs foram colocados em um mesmo shp, de forma que quando uma propriedade ultrapasse os limites de um município ele seja contabilizado quando o próximo for recortado.
```

Função que Separa as propriedades por tamanhos já virou função separada e vai ser substituida pelo code chunk abaixo
```{r, echo=FALSE}
separaTamanho<-function(mapa_CAR){
  
  mapa_CAR<-gBuffer(mapa_CAR, byid=TRUE, width=0)

  micro<-mapa_CAR[mapa_CAR@data$NUM_MODULO<1,]
  pequena_1_2<-mapa_CAR[mapa_CAR@data$NUM_MODULO>=1 & mapa_CAR@data$NUM_MODULO<2,]
  pequena_2_4<-mapa_CAR[mapa_CAR@data$NUM_MODULO>=2 & mapa_CAR@data$NUM_MODULO<4,]
  media<-mapa_CAR[mapa_CAR@data$NUM_MODULO>=4 & mapa_CAR@data$NUM_MODULO<10,]
  grande<-mapa_CAR[mapa_CAR@data$NUM_MODULO>=10,]

  nm<-c("micro", "pequena_1_2", "pequena_2_4", "media", "grande")
  lista<-list(micro, pequena_1_2, pequena_2_4, media, grande, "names" = nm)
  return(lista)
}
```

Separa as propriedades por tamanho em função do número de modulos fiscais
```{r}
props<-separaTamanho(mapa_CAR)

micro<-props[[1]]
peq12<-props[[2]]
peq24<-props[[3]]
media<-props[[4]]
grand<-props[[5]]
```


```{r, echo=FALSE}
micro_app_original<-gBuffer(mapa_hidro, byid=TRUE, width=5)
micro_app_original<-gUnion(micro_app_original, nas_b)
micro_app_original<-gDifference(micro_app_original, mapa_hidro_pol)

pequeno12_app_original<-gBuffer(mapa_hidro, byid=TRUE, width=8)
pequeno12_app_original<-gUnion(pequeno12_app_original, nas_b)
pequeno12_app_original<-gDifference(pequeno12_app_original, mapa_hidro_pol)

pequeno24_app_original<-gBuffer(mapa_hidro, byid=TRUE, width=15)
pequeno24_app_original<-gUnion(pequeno24_app_original, nas_b)
pequeno24_app_original<-gDifference(pequeno24_app_original, mapa_hidro_pol)

#Buffer para tamanho "médio" é diferente entre rios e massa d'água
media_mda_rmd<-gBuffer(mapa_hidro_pol, byid=TRUE, width=30)
media_rios<-gBuffer(mapa_RMS, byid=TRUE, width=20)
media_app_original<-gUnion(media_mda_rmd, media_rios)
media_app_original<-gUnion(media_app_original, nas_b)
media_app_original<-gDifference(media_app_original, mapa_hidro_pol)

grande_app_original<-gBuffer(mapa_hidro, byid=TRUE, width=30)
grande_app_original<-gUnion(grande_app_original, nas_b)
grande_app_original<-gDifference(grande_app_original, mapa_hidro_pol)

```


```{r, "Buffer micro", echo=FALSE}
#aplica a função que dissolve os poligonos que estejam com intersecções dentro da app 
micro_app<-gIntersection(micro_app_original, micro)
#micro_app<-micro_app@polyobj Em alguns casos o intersection deixa linhas soltas, neste caso esses objetos devem ser removidos manualmente. A grande maioria dos municípios não precisou.
micro_app<-gBuffer(micro_app, byid=TRUE, width=0)
micro_app<-raster::intersect(mapa_USO, micro_app)
micro_app<-micro_app[micro_app@data$CLASSE_USO!="água",]

#soma a área dos polígonos retornados pela resultado da função 
micro_app_compl_area<-gArea(micro_app)/10000
micro_restaurar_area<-areaRestaurar(micro_app)
micro_vegetacao_area<-areaVegetacao(micro_app)
```

```{r, "Buffer pequena 1_2", echo=FALSE}
pequeno12_app<-gIntersection(pequeno12_app_original, pequena_1_2)
pequeno12_app<-gBuffer(pequeno12_app, byid=TRUE, width=0)
pequeno12_app<-raster::intersect(mapa_USO, pequeno12_app)
pequeno12_app<-pequeno12_app[pequeno12_app@data$CLASSE_USO!="água"]

pequeno12_app_compl_area<-gArea(pequeno12_app)/10000
pequeno12_restaurar_area<-areaRestaurar(pequeno12_app)
pequeno12_vegetacao_area<-areaVegetacao(pequeno12_app)
```

```{r, "Buffer pequena 2_4", echo=FALSE}
pequeno24_app<-gIntersection(pequeno24_app_original, pequena_2_4)
pequeno24_app<-gBuffer(pequeno24_app, byid=TRUE, width=0)
#pequeno24_app_t<-setPrecision(pequeno24_app) #com a aplicação do buffer alguns poligonos precisam ser ajustados. A aplicação dessa função vai depender do caso, a grande maioria não precisa.
pequeno24_app<-raster::intersect(mapa_USO, pequeno24_app)
pequeno24_app<-pequeno24_app[pequeno24_app@data$CLASSE_USO!="água",]

#soma a área dos polígonos retornados pela resultado da função 
pequeno24_restaurar_area<-areaRestaurar(pequeno24_app)
pequeno24_vegetacao_area<-areaVegetacao(pequeno24_app)
pequeno24_app_compl_area<-gArea(pequeno24_app)/10000
```

```{r, "Buffer média", echo=FALSE}
media_app<-gIntersection(media_app_original, media)
media_app<-gBuffer(media_app, byid=TRUE, width=0)
media_app<-raster::intersect(mapa_USO, media_app)
media_app<-media_app[media_app@data$CLASSE_USO!="água",]

#soma a área dos polígonos retornados pela resultado da função 
media_app_compl_area<-gArea(media_app)/10000
media_restaurar_area<-areaRestaurar(media_app)
media_vegetacao_area<-areaVegetacao(media_app)
```

```{r, "Buffer grande", echo=FALSE}
grande_app<-gIntersection(grande_app_original, grande)
grande_app<-gBuffer(grande_app, byid=TRUE, width=0)
#grande_app_t<-setPrecision(grande_app)
grande_app<-raster::intersect(mapa_USO, grande_app)
grande_app<-grande_app[grande_app@data$CLASSE_USO!="água",]

#soma a área dos polígonos retornados pela resultado da função 
grande_app_compl_area<-gArea(grande_app)/10000
grande_restaurar_area<-areaRestaurar(grande_app)
grande_vegetacao_area<-areaVegetacao(grande_app)
```

```{r, "Cenário 1", echo=FALSE}
#cenario 1: o que existe no car

soma_cenario_1_app<-micro_app_compl_area+pequeno24_app_compl_area+pequeno12_app_compl_area+grande_app_compl_area+media_app_compl_area

soma_cenario_1_veg<-micro_vegetacao_area+pequeno12_vegetacao_area+pequeno24_vegetacao_area+grande_vegetacao_area+media_vegetacao_area

soma_cenario_1_res<-micro_restaurar_area+pequeno24_restaurar_area+pequeno12_restaurar_area+grande_restaurar_area+media_restaurar_area
```

```{r, "Cenário 2", echo=FALSE}
#Cenario 2: O mais conservador, considera todas as áreas de APP sem CAR como micro propriedades
#mapa_CAR<-setPrecision(mapa_CAR)
out_allmicro<-gDifference(micro_app_original, mapa_CAR)
out_allmicro<-gBuffer(out_allmicro, byid=TRUE, width=0)
out_allmicro<-raster::intersect(mapa_USO, out_allmicro)
out_allmicro<-out_allmicro[out_allmicro@data$CLASSE_USO!="água",]
out_allmicro<-makeUniform(out_allmicro)
out_allmicro_app_compl_area<-gArea(out_allmicro)/10000

out_allmicro_restaurar_area<-areaRestaurar(out_allmicro)
out_allmicro_vegetacao_area<-areaVegetacao(out_allmicro)

soma_cenario_2_app<-soma_cenario_1_app+out_allmicro_app_compl_area
soma_cenario_2_veg<-soma_cenario_1_veg+out_allmicro_vegetacao_area
soma_cenario_2_res<-soma_cenario_1_res+out_allmicro_restaurar_area

```

```{r, "Cenário 3", echo=FALSE}
#Cenario 3: O mais otimista, considera todas as áreas de APP sem CAR como grande propriedades

out_allbig<-gDifference(grande_app_original, mapa_CAR)
out_allbig<-gBuffer(out_allbig, byid=TRUE, width=0)
out_allbig<-raster::intersect(mapa_USO, out_allbig)

out_allbig<-out_allbig[out_allbig@data$CLASSE_USO!="água",]
out_allbig<-makeUniform(out_allbig)
out_allbig_app_compl_area<-gArea(out_allbig)/10000

out_allbig_restaurar_area<-areaRestaurar(out_allbig)
out_allbig_vegetacao_area<-areaVegetacao(out_allbig)

soma_cenario_3_app<-soma_cenario_1_app+out_allbig_app_compl_area
soma_cenario_3_veg<-soma_cenario_1_veg+out_allbig_vegetacao_area
soma_cenario_3_res<-soma_cenario_1_res+out_allbig_restaurar_area

```


*Cenário 1*: Compreende a soma das áreas que precisam ser restauradas dentro das áreas conhecidas (áreas com CAR), dependendo do tamanho da propriedade (micro, pequena 1 a 2 módulos, pequena 2 a 4 módulos, média e grande). Dessa forma temos:

* Área para restaurar em micro propriedades: `r micro_restaurar_area` ha do total de `r micro_app_compl_area` ha existentes nesta classe.

* Área para restaurar em pequenas propriedades (1 a 2 módulos): `r pequeno12_restaurar_area` ha do total de `r pequeno12_app_compl_area` ha existentes nesta classe.

* Área para restaurar em pequenas propriedades (2 a 4 módulos): `r pequeno24_restaurar_area` ha do total de `r pequeno24_app_compl_area` ha existentes nesta classe.

* Área para restaurar em médias propriedades: `r media_restaurar_area` ha do total de `r media_app_compl_area` ha existentes nesta classe.

* Área para restaurar em grande propriedades: `r grande_restaurar_area` ha do total de `r grande_app_compl_area` ha existentes nesta classe.

Finalizando O total de área a ser recuperada no Cenário 1 é `r soma_cenario_1_res` ha de `r soma_cenario_1_app` ha

#######################################################################################################################################

*Cenário 2*: Compreende na soma das areas conhecidas (Cenário 1) com as áreas em branco (sem CAR), considerando que todas as propriedades ali existentes são micro (até 1 módulo). Tendo como resultado:

* Área para restauração existente quando consideramos como micro as áreas brancas: `r out_allmicro_restaurar_area` ha de `r out_allmicro_app_compl_area` ha totais

Dessa forma a área total a ser restaurada nesse Cenário é: `r soma_cenario_2_res` ha de `r soma_cenario_2_app` ha

#######################################################################################################################################

*Cenário 3*: Compreende na soma das areas conhecidas (Cenário 1) com as áreas em branco (sem CAR), considerando que todas as propriedades ali existentes são grandes (mais de 10 módulos). Tendo como resultado:

* Área para restauração existente quando consideramos como micro as áreas brancas: `r out_allbig_restaurar_area` ha de `r out_allbig_app_compl_area` ha totais

Dessa forma a área total a ser restaurada nesse Cenário é: `r soma_cenario_3_res` ha de `r soma_cenario_3_app` ha
