---
title: "Pacote CAR_APP"
author: "NEEDS"
date: "07/2021"
output:
  html_document:
    includes:
      after_body: footer.html
    keep_md: yes
    toc: yes
    toc_float:
      collapsed: no
      smooth_scroll: no
  pdf_document:
    toc: yes
editor_options:
  chunk_output_type: console
---

```{r, echo=FALSE}
inline_hook <- function(x) {
  if (is.numeric(x)) {
    format(x, digits = 2)
  } else x
}
knitr::knit_hooks$set(inline = inline_hook)
```

## Pacote CAR_APP

Com a promulgação da Lei de Proteção da Vegetação Nativa (LPVN, ou Novo Código Florestal) em 2012, a delimitação das Áreas de Preservação Permanentes (APPs) que encontram-se degradadas, e desta maneira, são passíveis de serem restauradas, depende do tamanho das propriedades (Número de módulos fiscais). Consequentemente, algumas informações adicionais são necessárias para a delimitação das áreas passíveis de serem restauradas, entre elas: o tamanho do módulo fiscal (varia de município para município).

Este pacote tem como pretexto o cálculo das APPs de cursos d'água de acordo com o tamanho das propriedades cadastradas no Sistema Nacional de Cadastro Ambiental Rural (SICAR), está plataforma se encontra acessível neste link <https://www.car.gov.br/publico/imoveis/index>.

Para a criação das áreas a serem restauradas é usado a hidrografia disponibilizada na base de dados da Fundação Brasileira para o Desenvolvimento Sustentável (FBDS), os dados podem ser encontrados no link <http://geo.fbds.org.br/>. Mais sobre a Fundação é encontrado no link <https://www.fbds.org.br/>
O uso do solo que será utilizado também está disponível na base de dados da FBDS no link disposto no parágrafo anterior, contudo outras bases, como o MapBiomas, podem ser utilizados para fornecer estas informações.

Para o funcionamento correto das funções disponíveis no CAR_APP os pacotes *raster*, *sf*, *rgdal*, *rgeos* devem estar devidamente instalados e executados.


```{r, "instala os pacotes", echo=TRUE, eval=FALSE}
list.of.packages <- c("rgdal", "raster", "rgeos", "sf", "abjuntils")

new.packages <- list.of.packages[!(list.of.packages %in% installed.packages()[,"Package"])]
if(length(new.packages)) 

install.packages(new.packages)
```

```{r, echo=FALSE,warning=FALSE,message=FALSE}
source("./Rfunctions/gMicro.R")
source("./Rfunctions/gPeq_1_2.R")
source("./Rfunctions/gPeq_2_4.R")
source("./Rfunctions/gMedia.R")
source("./Rfunctions/gGrande.R")
source("./Rfunctions/areaVegetacao.R")
source("./Rfunctions/areaRestaurar.R")
source("./Rfunctions/CRS_proj.R")
source("./Rfunctions/mergePoli.R")
source("./Rfunctions/separaTamanho.R")

```

```{r, echo=FALSE,warning=FALSE,message=FALSE}
require(udunits2)
```

```{r, "executa os pacotes", message=FALSE, warning=FALSE, echo=TRUE}
require(raster)
require(rgdal)
require(rgeos)
require(sf)
require(abjutils)
```

Com os pacotes carregados, é necessário carregar os dados para a execução das funções, como mostrado abaixo com o exemplo do município de Campina do Monte Alegre:

```{r, "carrega os mapas", echo=TRUE, message=FALSE, warning=FALSE, results='hide'}

######carrega os mapas necessários, trocar pelos mapas corretos para a sua análise
#mapa_CAR = mapa com as informações do SICAR
mapa_CAR<-readOGR(dsn="./data_use/CAR/Campina do Monte Alegre",
                  layer="AREA_IMOVEL", use_iconv=TRUE, encoding="UTF-8")
#mapa_MDA = mapa com as massas d'água disponibilizado pela FBDS
mapa_MDA<-readOGR(dsn="./data_use/FBDS_Hidrografia",
                  layer="SP_3509452_MASSAS_DAGUA", use_iconv=TRUE,encoding="UTF-8")
#mapa_NAS = mapa com as nascentes fornecido disponibilizado FBDS
mapa_NAS<-readOGR(dsn="./data_use/FBDS_Hidrografia",
                  layer="SP_3509452_NASCENTES", use_iconv=TRUE, encoding="UTF-8")
#mapa_RMS = mapa com os rios de margem simples disponibilizado pela FBDS
mapa_RMS<-readOGR(dsn="./data_use/FBDS_Hidrografia",
                  layer="SP_3509452_RIOS_SIMPLES", use_iconv=TRUE, encoding="UTF-8")
#mapa_RMD = mapa com os rios de margem dupla disponibilzados pela FBDS
mapa_RMD<-readOGR(dsn="./data_use/FBDS_Hidrografia",
                  layer="SP_3509452_RIOS_DUPLOS", use_iconv=TRUE, encoding="UTF-8")
#mapa_USO = mapa com o uso do solo da região em análise, pode ser da FBDS ou MapBiomas
mapa_USO<-readOGR(dsn="./data_use/FBDS_APP_USO_Municipios",
                  layer="SP_3509452_USO", use_iconv=TRUE, encoding="UTF-8")
#mapa_MUN = mapa com o limite do(s) município(s) em análise
mapa_MUN<-readOGR(dsn="./data_use/LIMITE_MUN_JUNTOS",
                  layer="muni_ALPA", use_iconv=TRUE, encoding="UTF-8")
```

A próxima etapa é de extrema importância para a execução das funções deste pacote, a partir de 2019/2020 passou a ser adotado dentro do sistema de coordenadas o PROJ6 e GDAL3, que causou algumas mudanças na forma que o CRS (Coordinate Reference System) é usado. Está mudança pode ser identificada já na entrada dos dados, caso apareça uma warning:

```{r, echo=FALSE, warning=TRUE, results='hide', message=FALSE}
mapa_MDA<-readOGR(dsn="../data_use/FBDS_Hidrografia",
                  layer="SP_3509452_MASSAS_DAGUA", use_iconv=TRUE,encoding="UTF-8")
```

Caso isso ocorra o processo de mudança da projeção poderá ser feita pela função *CRS_proj()*, tendo como entrada o CRS destino e o objeto a ser reprojetado. Caso a projeção do objeto esteja correta mas o warning foi exibido ainda é necessário reprojeta-lo para o CRS desejado. Neste exemplo usaremos o SIRGAS 2000/UTM 22S (EPSG: 31982).

```{r, echo=TRUE, warning=FALSE, message=FALSE}
mapa_CAR <- CRS_proj(mapa_CAR, 31982)
mapa_USO <- CRS_proj(mapa_USO, 31982)
mapa_RMD <- CRS_proj(mapa_RMD, 31982)
mapa_RMS <- CRS_proj(mapa_RMS, 31982)
mapa_MDA <- CRS_proj(mapa_MDA, 31982)
mapa_NAS <- CRS_proj(mapa_NAS, 31982)
mapa_MUN <- CRS_proj(mapa_MUN, 31982)
```

Feito isso começaremos a tratar possíveis problemas de topologia (ex. *self_intersections*). Ocorre quando um poligono é intersectado por ele em algum ponto e é resolvido quando executado um buffer de comprimento 0, geralmente é necessário no objeto contendo o uso do solo que será utilizado. Também é interessante remover os CARs registrados com situação classificada como "cancelado por decisão administrativa", diminuindo consideravelmente o número de sobreposições.

```{r, echo=TRUE, warning=FALSE, message=FALSE}
#Faz o buffer de comprimento 0 para remoção de intersecções em um mesmo polígono
mapa_USO<-gBuffer(mapa_USO, byid=TRUE, width=0)
#Salva no objeto apenas as propriedades não canceladas
mapa_CAR<-mapa_CAR[mapa_CAR@data$SITUACAO != "CA",]
```

```{r, echo=FALSE, warning=FALSE, message=FALSE}
mapa_MUN[is.na(mapa_MUN@data$NOME_MUNI)]<-"Óleo"
mapa_MUN<-mapa_MUN[mapa_MUN@data$NOME_MUN == "Campina do Monte Alegre",]
```

A partir daqui executaremos as funções deste pacote, começando pela função *separaTamanho()*. O parâmetro nesta função é apenas o objeto na qual as informações do CAR estão mantidos e o retorno é uma lista com os tamanhos separados de acordo com o número de módulos fiscais divididos nos grupos: micro, entre 1 e 2 módulos, entre 2 e 4 módulos, médias e grandes.

```{r, echo=TRUE, warning=FALSE, message=FALSE}
propriedades<-separaTamanho(mapa_CAR)

micro<-propriedades[[1]]
peq12<-propriedades[[2]]
peq24<-propriedades[[3]]
media<-propriedades[[4]]
grand<-propriedades[[5]]
```

Agora podemos executar as funções que, de fato, vão criar os buffers e recortar o uso de solo dentro das áreas definidas para restauração para cada classe de propriedades.Essas funções demandam um poder de processamento consideravel e podem demorar.

```{r, echo=TRUE, warning=FALSE, message=FALSE}
REST_micro<-gMicro(mapa_MDA, mapa_RMS, mapa_RMD, mapa_NAS, micro, mapa_USO)
REST_peq12<-gPeq_1_2(mapa_MDA, mapa_RMS, mapa_RMD, mapa_NAS, peq12, mapa_USO)
REST_peq24<-gPeq_2_4(mapa_MDA, mapa_RMS, mapa_RMD, mapa_NAS, peq24, mapa_USO)
REST_media<-gMedia(mapa_MDA, mapa_RMS, mapa_RMD, mapa_NAS, media, mapa_USO)
REST_grand<-gGrande(mapa_MDA, mapa_RMS, mapa_RMD, mapa_NAS, grand, mapa_USO)
```

```{r, echo=FALSE, eval=FALSE}
REST_micro$CLASSE_PROP<-"micro"
REST_peq12$CLASSE_PROP<-"pequena 1 e 2 modulos"
REST_peq24$CLASSE_PROP<-"pequena 2 e 4 modulos"
REST_media$CLASSE_PROP<-"media"
REST_grand$CLASSE_PROP<-"grande"
lista<-c(REST_micro, REST_peq12, REST_peq24, REST_media, REST_grand)
mapa_geral<-do.call("rbind",lista)

plot(mapa_geral)
writeOGR(mapa_geral, dsn=("./data_use/REST_APP"), "REST_APP_Angatuba", 
         driver="ESRI Shapefile", overwrite_layer = TRUE)
```


Como resultado temos o uso do solo dentro do buffer para restauração e podemos calcular a quantidade de área com vegetação nativa e o que precisa ser recuperado.

Micro Propriedades:

```{r, echo=TRUE, warning=FALSE, message=FALSE}
micro_vegetacao<-areaVegetacao(REST_micro)
micro_restaurar<-areaRestaurar(REST_micro)
```

```{r, echo=TRUE, warning=FALSE, message=FALSE}
micro_vegetacao
```

```{r, echo=TRUE, warning=FALSE, message=FALSE}
micro_restaurar
```

Pequenas Propriedades entre 1 e 2 módulos:

```{r, echo=TRUE, warning=FALSE, results='hide', message=FALSE}
peq12_vegetacao<-areaVegetacao(REST_peq12)
peq12_restaurar<-areaRestaurar(REST_peq12)
```

```{r, echo=TRUE, warning=FALSE, message=FALSE}
peq12_vegetacao
```

```{r, echo=TRUE, warning=FALSE, message=FALSE}
peq12_restaurar
```

Pequenas Propriedades entre 2 e 4 módulos:

```{r, echo=TRUE, warning=FALSE, results='hide', message=FALSE}
peq24_vegetacao<-areaVegetacao(REST_peq24)
peq24_restaurar<-areaRestaurar(REST_peq24)
```

```{r, echo=TRUE, warning=FALSE, message=FALSE}
peq24_vegetacao
```

```{r, echo=TRUE, warning=FALSE, message=FALSE}
peq24_restaurar
```

Médias Propriedades:

```{r, echo=TRUE, warning=FALSE, results='hide', message=FALSE}
media_vegetacao<-areaVegetacao(REST_media)
media_restaurar<-areaRestaurar(REST_media)
```

```{r, echo=TRUE, warning=FALSE, message=FALSE}
media_vegetacao
```

```{r, echo=TRUE, warning=FALSE, message=FALSE}
media_restaurar
```

Grandes Propriedades:

```{r, echo=TRUE, warning=FALSE, results='hide', message=FALSE}
grande_vegetacao<-areaVegetacao(REST_grand)
grande_restaurar<-areaRestaurar(REST_grand)
```

```{r, echo=TRUE, warning=FALSE, message=FALSE}
grande_vegetacao
```

```{r, echo=TRUE, warning=FALSE, message=FALSE}
grande_restaurar
```